臺灣屏東地方法院刑事判決　　　　　　　100年度易字第414號
公　訴　人　臺灣屏東地方法院檢察署檢察官
被　　　告　涂雅惠
上列被告因違反毒品危害防制條例案件，經檢察官提起公訴（99
年度偵字第7913號），本院判決如下：
    主  文
涂雅惠非法持有第一級毒品海洛因，累犯，處拘役伍拾玖日，如
易科罰金，以新臺幣壹仟元折算壹日。扣案之毒品海洛因壹小包
（驗後淨重零點零壹柒公克）沒收銷燬之。
    事  實
一、涂雅惠前因毒品案件經臺灣高雄地方法院以92年訴字第2799
    號判處有期徒刑1 年、4 月，應執行有期徒刑1 年2 月確定
    ；復因偽造文書案件經臺灣高雄地方法院以93年度簡字第
    1385號判處有期徒刑3 月確定；上開2 案件經高雄地方法院
    以93年聲字第2260號定應執行有期徒刑1 年4 月確定，於95
    年1 月13日縮刑期滿執行完畢。詎仍不知悔改，明知海洛因
    為毒品危害防制條例第2 條第2 項第1 款所規定之第一級毒
    品，不得非法持有，竟於民國99年1 月21日前某日，在不詳
    地點，收受第一級毒品海洛因1 包（淨重0.025 公克、驗後
    淨重0.017 公克）並藏放於屏東縣屏東市○○鄉○○路190
    巷13號住處2 樓房間之衣櫃內持有之。嗣於99年1 月21 日
    為其夫張文能在該衣櫃內發覺上開毒品報警處理而查獲上情
    ，並扣得上開海洛因1 包。
二、案經屏東縣警察局東港分局移送臺灣屏東地方法院檢察署檢
    察官偵查起訴。
    理  由
一、證據能力：
    本件認定事實所引用之卷內所有卷證資料（詳下述，包含人
    證、書證等），並無證據證明係公務員違背法定程序所取得
    ，證人張文能於偵查中檢察官訊問時所為之證述，業經具結
    ，並無顯有不可信之情形，且經被告、檢察官陳明無意見，
    是依刑事訴訟法第159 條之1 第2 項、第159 條之5 第1 項
    等規定，下述認定事實所引用之證據方法均有證據能力，合
    先敘明。
二、認定事實：
    訊據被告涂雅惠固不否認在上開時地查獲扣案之海洛因一包
    ，惟辯稱：毒品及吸食器均係伊妹涂惠琳在98年10月間迎王
    船時來伊住處，因要外出吃飯而將毒品及吸食器寄藏在伊房
    間內，因該衣櫃是放不常用的衣物，所以很少去開，伊不知
    道涂惠琳未將東西拿走，伊自上次出監後即未再施用毒品，
    東西不是伊的，伊事後有打電話問過涂惠琳，經涂惠琳是認
    等語置辯。然查上開毒品及吸食器確實藏放衣櫃中，被告之
    夫張文能發現時，被告曾自張文能手中搶走等情，業據被告
    坦承，核與張文能偵查中具結證述各節相符，該情應認實在
    。又雖被告以東西係涂惠琳寄放一情置辯，惟涂惠琳經傳拘
    無著（另案通緝中），迄未到庭證述被告所言為實，而查被
    告於警詢及偵查中時係供稱：「那天是燒王船……我妹有去
    樓上我的房間，我不知道她去幹什麼，當時我在隔壁的房間
    打電腦，我也不知道她在幹什麼，直到我先生把東西搬出來
    ，我才知道有那些東西」（警卷第5 頁、偵查卷第23頁）等
    語而否認知情，嗣於本院準備程序及審理中又改稱係伊妹涂
    惠琳所置放，伊自始即知，只是不知涂惠琳事後沒有拿走云
    云，前後所辯不一，則依其所辯扣案之毒品是否為涂惠琳所
    有及藏放，即須由涂惠琳出面說明以徵被告所辯為可信，然
    被告於審理時復承：「……然後聯絡我妹，我質問她那次妳
    與妳男朋友（綽號鐵釘）到我們家吃飯，妳東西放在衣櫃裡
    記得否，她想很久，說有嗎。我說現在被我老公找出來，他
    還叫警察來我，還被我老公打，她想很久說好像有又好像沒
    有」（詳本院卷第57頁）等語，則證人涂惠琳縱到庭證述顯
    亦無從為被告有利之證明，而被告及檢察官於審理時又均同
    意不須再傳訊證人涂惠琳及張文能，且查該毒品縱係被告之
    妹涂惠琳所置放，然被告於本院既稱其事前已知情，且供承
    ：「我妹東西放在那邊時我有把它藏到棉被後面，我想說等
    一下再回來拿，後來不知道她沒有拿。我有把它用棉被擋起
    來。」（本院卷第95頁反面）等情以觀，被告亦難辭持有之
    事實。本院審酌全情，亦認無再傳訊證人之必要。核該毒品
    既在被告房間內衣櫃找到，又無證據可資證明該物屬被告以
    外之人所有，扣案之毒品經鑑定結果確實為第一級毒品海洛
    因，有高雄市立凱旋醫院濫用藥物成品鑑定書一紙在卷可按
    ，並有照片扣押物品清單可稽，本件事證明確，被告犯行可
    堪認定。
三、論罪科刑：
    核被告所為係犯毒品危害防制條例第11條第1 項之持有第一
    級毒品之罪，被告有如事實欄之前科經判刑確定，並於95年
    1 月13日日執行完畢之事實，已經被告供明在卷，並有臺灣
    高等法院被告前案紀錄表一紙在卷足稽，其在有期徒刑執行
    完畢後5 年以內再犯本件有期徒刑以上之罪，應依累犯之規
    定，加重其刑。審酌被告犯罪態度及目前並無施用毒品之情
    形，爰依公訴人求處之刑量處如主文所示之刑，並諭知易科
    罰金之折算標準。扣押之海洛因1 小包（驗後淨重0.017 公
    克）係違禁物，依毒品危害防制條例第18條第1 項前段規定
    宣告沒收銷燬。至送鑑耗損之海洛因既已滅失，自無庸宣告
    沒收。
據上論斷，應依刑事訴訟法第299 條第1 項前段，毒品危害防制
條例第11條第1 項、第18條第1 項前段，刑法第11條前段、第47
條 第1項、第41條第1 項，判決如主文。
本案經檢察官何克昌到庭執行職務。
中    華    民    國   100    年    9     月    29    日
                  刑事第六庭    法  官  惠光霞
以上正本證明與原本無異。
如不服本判決應於收受判決後10日內向本院提出上訴書狀，並
應敘述具體理由；其未敘述上訴理由者，應於上訴期間屆滿後
20日內向本院補提理由書（均須按他造當事人之人數附繕本）
「切勿逕送上級法院」。
中    華    民    國  100     年    9     月    29    日
                                書記官  林銀雀
附錄本案所犯法條全文
毒品危害防制條例第11條
持有第一級毒品者，處三年以下有期徒刑、拘役或新臺幣五萬元
以下罰金。